臺灣嘉義地方法院刑事判決
110年度易字第529號
公  訴  人 臺灣嘉義地方檢察署檢察官
被      告 李育峰



                  (現因另案於法務部矯正署嘉義監獄鹿草分                     監執行中)
           郭益誠
                  

上列被告等因毀棄損壞等案件，經檢察官提起公訴（110年度少
連偵字第48號），本院判決如下：
    主  文
乙○○共同犯毀損他人物品罪，處有期徒刑肆月，如易科罰金，以
新臺幣壹仟元折算壹日。
丙○○共同犯毀損他人物品罪，處有期徒刑參月，如易科罰金，以
新臺幣壹仟元折算壹日。
    犯 罪 事 實
一、緣李○霖(民國93年5月生，真實姓名詳卷，另由少年法庭審
    理)於109年12月19日下午某時與甲○○發生口角，李○霖心生
    不滿，即將此等事由告知乙○○，乙○○遂於同日下午約集丙○○
    、少年呂○彥(93年4月生，真實姓名詳卷，另由少年法庭審
    理)，另由綽號阿吐之真實姓名年籍不詳之男子(是否成年不
    詳)約來少年洪○薰(95年11月生，真實姓名詳卷，另由少年
    法庭審理)，以及自行前來之少年何○翰(95年10月生，真實
    姓名詳卷，另由少年法庭審理)、陳○升(95年11月生，真實
    姓名詳卷，另由少年法庭審理)，一起到甲○○位於嘉義縣○○
    鄉○○村00鄰○○○000號住處。同日晚間7時許，眾人會集後，
    乙○○即與洪○薰、呂○彥、丙○○、阿吐共同基於無故侵入他人
    附連圍繞土地、毀損之聯絡犯意，由乙○○把鐵捲門拉高，其
    等遂侵入甲○○住家前小庭院(門口有圍牆圍繞)，乙○○並拿隨
    地撿拾之小木棍敲打甲○○家中鐵捲門等處，丙○○則將甲○○家
    中之小椅子連砸數次，洪○薰、呂○彥、阿吐則分持不詳工具
    亂行敲打，致使甲○○家中鐵捲門外殼凹陷、小椅子損壞、牆
    角磁磚破損，嗣經甲○○報警處理，經警調閱監視錄影器後，
    循線查獲。
二、案經甲○○訴由嘉義縣警察局民雄分局報告臺灣嘉義地方檢察
    署檢察官偵查起訴。　　　
    理  由
壹、程序事項：
一、按被告以外之人於審判外之陳述，雖不符合同法第159條之1
    至第159條之4之規定，但經當事人於審判程序同意作為證據
    ，法院審酌該言詞陳述或書面陳述作成時之情況，認為適當
    者，亦得為證據。當事人、代理人或辯護人於法院調查證據
    時，知有第159條第1項不得為證據之情形，而未於言詞辯論
    終結前聲明異議者，視為有前項之同意，刑事訴訟法第159
    條之5定有明文。經查，本案判決下列所引用之其餘供述證
    據，因檢察官及被告乙○○、丙○○迄至言詞辯論終結前均未就
    證據能力聲明異議，復經本院審酌該等證據之取得並無違法
    情形，且與待證事實具有關連性，證明力亦無顯然過低或顯
    不可信之情形，認以之作為證據使用均屬適當，應認有證據
    能力。
二、至於本判決所引之非供述證據部分，並無證據證明係公務員
    違法取得，亦無依法應排除其證據能力之情形，應有證據能
    力。
貳、認定事實所憑之證據及理由：
一、訊據被告乙○○、丙○○固不否認於上開時、地，前至告訴人甲○○住家前小庭院(門口有圍牆圍繞)等情，惟矢口否認有何侵
    入他人附連圍繞土地及毀損他人物品之犯行。被告乙○○辯稱
    ：伊並未招集其他人到場，而是他們本來就要去陳○升家，
    然後去夜市，伊在屋外，沒有毀損甲○○的物品云云；被告丙○○辯稱：伊是由乙○○約集前往，但沒有進入屋內，伊也沒有
    毀損甲○○的物品云云。經查：
　㈠上開犯罪事實，業據證人即告訴人甲○○於警詢時、偵查及本
    院審理中指證明確(見11931號警卷第1-3頁；111932號警卷
    第1-3頁；少調150卷一第63-65頁；少連偵卷第15-16、49-5
    1、75-77頁；本院卷一第43-52、259-267頁)，且經證人即
    少年何○翰於警詢及少年法庭、呂○彥於警詢及少年法庭、洪
    ○薰於警詢及少年法庭、陳○升於警詢及少年法庭供證明確(
    見11931號警卷第21-26頁；111932號警卷第15-20、27-44頁
    ；少調150卷一第151-167、169-181、183-191、193-198頁
    ；少調150卷二第19-23、25-30、169-181、183-186頁)，並
    有監視器光碟1份、監視器翻拍照片3張暨本院勘驗筆錄1份
    、案發現場照片6張(見11931號警卷第45-47頁；111932號警
    卷第46-49、51頁；少調150卷一第67-73、75-81頁；少連偵
    卷第16-20頁；本院卷一第242、271-272頁)，足以勾稽及明
    瞭被告等人如何分乘機車前往現場及現場物品被毀損的狀況
    ，被告2人之犯行，足以認定。
　㈡被告乙○○、丙○○雖以前詞置辯，然查：
　⒈參以告訴人指述及前述少年之證述內容以觀，被告2人及其他
    少年於案發當時與告訴人發生口角衝突，現場並有丟砸物品
    等情，告訴人報警後，員警到場處理時告訴人家中確有上開
    鐵捲門外殼凹陷、小椅子損壞、牆角磁磚破損情事(見11193
    2號警卷第46-48頁)，可見告訴人家中庭院遭侵入，庭院內
    之物品並遭毀損乙節，確有其事。
　⒉而告訴人與被告乙○○、丙○○事前並不認識，復無恩怨仇隙，
    並無自行毀損自己物品誣陷被告2人之動機，又於本院具結
    作證擔保所述屬實，實無甘冒偽證重罪之風險而設詞攀誣被
    告2人之必要，其於本院審理中證述：伊家庭院是圍起來的
    ，門口有一個手動的鐵捲門是第一道門，第二道門就是鋁門
    窗的安全門(當庭量測證人所稱鐵捲門至其家中距離約2.5公
    尺)，伊站在安全門後面，伊家客廳內。乙○○拉開伊家鐵捲
    門，拿伊放在旁邊的木棍，敲伊家鐵捲門，丙○○是拿伊的小
    椅子一直砸，連摔帶罵一直罵伊。他們都已經進來小庭院了
    ，並對伊罵三字經。乙○○第一句就跟伊說「我就是要進來」
    ，還說「阿伯我比較高」（台語）等語。伊去看相片指認，
    就是他(丙○○)拿著伊的小椅子又罵又一直摔（指述小椅子部
    份，手指被告丙○○），而且他(乙○○)拿伊家的木棍一直打（
    指述木棍部分，手指被告乙○○）。伊說不准進來就是不准進
    來，但他們硬要闖進來。（提示警卷第46頁至48頁）這些照
    片是案發之後，伊報警，警察到現場時所拍的照片。鐵捲門
    都凹了，小木椅也摔斷了，牆角的磁磚也有破損。拿小椅子
    砸伊家物品的，是丙○○；拿小木棍毀損伊家鐵捲門的，是乙○○，他拿伊放在庭院的木棍。伊叫他們不要進來，他們偏要
    進來(小庭院)等語(見本院卷一第259-267頁)。其證述住家
    庭院遭侵入及毀損物品情節，至為明確，經核與卷內證據客
    觀證據資料相符，且無違反經驗法則或論理法則之處，顯非
    憑空捏造藉以誣陷被告等人。被告2人所辯，不足採信。
二、綜上所述，被告2人上開辯詞，顯係事後卸責狡展之詞，難
    以憑採。本件事證明確，被告2人犯行，堪可認定。
參、論罪科刑：
一、核被告乙○○、丙○○所為，均係犯刑法第306條第1項之無故侵
    入他人附連圍繞土地罪、同法第354條之毀損他人物品罪。
    被告2人與少年洪○薰、呂○彥、及阿吐等人會集後，遂拉高
    告訴人庭院前鐵捲門，眾人侵入庭院中，拿小木棍敲打告訴
    人家中鐵捲門等處、將小椅子連砸數次及分持不詳工具亂行
    敲打等行為相互分工，足認就上開犯行有犯意聯絡及行為分
    擔，應論以共同正犯。又按行為人實施犯罪之時地，在自然
    意義上雖非完全一致，但仍有部分合致，且犯罪目的單一，
    依一般社會通念，認應評價為一罪方符合刑罰公平原則，如
    予數罪併罰，反有過度處罰之疑，與人民法律感情亦未契合
    ，故於刑法廢除牽連犯及連續犯後，應依個案情狀，考量一
    般社會通念及刑罰公平原則，適度擴張一行為概念，論以接
    續犯或一行為觸犯數罪名之想像競合犯，方屬適當（最高法
    院97年度台上字第1880號判決意旨參照）。查被告2人侵入
    告訴人住家前小庭院後毀損物品，其等所犯無故侵入他人附
    連圍繞土地及毀損他人物品之犯行，考量其時間、地點之密
    接性，客觀行為具有局部之同一性、著手實行階段並無明顯
    區隔，行為之時、地並未間斷，且主觀上係以損壞他人物品
    為最終目的，依一般社會通念及刑罰公平原則，應屬一行為
    觸犯數罪名之想像競合犯，應依刑法第55條之規定，均應從
    一重論以毀損他人物品罪處斷。
二、被告2人於本案行為時，分別為19歲、18歲，均尚未年滿20
    歲，乃屬未成年，故其2人雖與少年共同實施前揭犯行，尚
    未符合依兒童及少年福利與權益保障法第112條第1項前段加
    重其刑之規定，附此敘明。
三、爰以行為人之責任為基礎，分別審酌被告2人僅因友人與告
    訴人發生口角細故，即為上述無故侵入他人附連圍繞土地、
    毀損犯行，血氣方剛，逞兇鬥狠，影響他人之居住安寧及侵
    害他人之財產權益，害及社會治安，所為實值非難，要屬不
    該。並考量被告乙○○、丙○○於本案中之分工狀況，被告乙○○
    居於約集被告丙○○到場等角色，相較於被告丙○○責任為重。
    並依卷證內容酌以被告乙○○於本案審理中供稱高職畢業之智
    識程度，未婚，另案入監前與哥哥同住生活，職業工，月收
    入約新臺幣(下同)3至5萬元；被告丙○○於本院審理時自述高
    職肄業之教育程度，未婚，平時和母親同住生活，職業工，
    月收入約2萬餘元等語(見本院卷一第254頁)；被告2人犯後
    均否認犯行，迄今尚未與告訴人達成和解或取得其諒解，並
    賠償損害，暨其等之素行(見本院卷二第23-25頁之被告2人
    前案紀錄表)及犯後態度等一切情狀，分別量處如主文所示
    之刑，並均諭知易科罰金之折算標準。
肆、又被告乙○○乃係撿拾告訴人家中之小木棍為毀損犯行，故該
    小木棍並非被告等人所有；又洪○薰、呂○彥、阿吐係分持不
    詳工具亂行敲打為毀損犯行，根據卷附資料，並無積極證據
    證明該等不詳工具為被告等人所有，再者，對於被告等人犯
    罪行為之不法、罪責評價並無影響，且非違禁物，復就沒收
    制度所欲達成之社會防衛目的，並無具體助益，遂認欠缺刑
    法上之重要性，為避免徒增執行之困擾，爰不諭知沒收，末
    此敘明。
據上論斷，應依刑事訴訟法第299條第1項前段，刑法第28條、第
306條第1項、第354條、第55條、第41條第1項前段，刑法施行法
第1條之1第1項，判決如主文。　　
本案經檢察官林俊良提起公訴，由檢察官陳則銘到庭執行職務。
中　　華　　民　　國　　111 　年　　5 　　月　　9 　　日
　　　　　　　　　刑事第二庭    法　官　林正雄
上正本證明與原本無異。 
如不服本判決應於收受送達後20日內向本院提出上訴書狀，並應
敘述具體理由；其未敘述上訴理由者，應於上訴期間屆滿後20日
內向本院補提理由書（均須按他造當事人之人數附繕本）「切勿
逕送上級法院」。告訴人或被害人如對於本判決不服者，應具備
理由請求檢察官上訴，其上訴期間之計算係以檢察官收受判決正
本之日期為準。 
因疫情而遲誤不變期間，得向法院聲請回復原狀。
中　　華　　民　　國　　111 　年　　5 　　月　　9 　　日
                                書記官  王嘉祺
附錄本案論罪科刑依據之法條：
中華民國刑法第306條
無故侵入他人住宅、建築物或附連圍繞之土地或船艦者，處 1
年以下有期徒刑、拘役或 9 千元以下罰金。
無故隱匿其內，或受退去之要求而仍留滯者，亦同。
中華民國刑法第354條
毀棄、損壞前二條以外之他人之物或致令不堪用，足以生損害於
公眾或他人者，處 2 年以下有期徒刑、拘役或 1 萬 5 千元以
下罰金。